臺灣基隆地方法院民事判決　九十一年度訴字第八號
　　原　　　告　丙○○
　　被　　　告　乙○○
　　　　　　　　裕發交通有限公司
　　法定代理人　甲○○
　　訴訟代理人　丁○○
右當事人間請求損害賠償事件，本院判決如左：
    主    　文
被告應連帶給付原告新台幣貳拾捌萬肆仟陸佰陸拾柒元，及自民國九十年十月二十六
日起至清償日止，按週年利率百分之五計算之利息。
原告其餘之訴駁回。
訴訟費用由被告連帶負擔二分之一，餘由原告負擔。
本判決於原告以新台幣玖萬伍仟元供擔保後，得假執行。
原告其餘假執行之聲請駁回。
  　事　  　實
甲、原告方面：
一、聲明：求為判決被告應連帶給付原告新台幣（下同）五十五萬二千元，並陳明願
    供擔保請准宣告假執行。
二、陳述：
（一）被告乙○○係被告裕發交通有限公司之司機，其於民國九十年一月二十一日十
      一時三十分許，駕駛Ｍ三─四五九號計程車，沿基隆市○○路○段由長庚醫院
      往自強隧道方向行使時，因該車道塞車，乙○○乃違規跨越雙黃線迴轉至對向
      車道，適原告騎機車途經該處，閃避不及遭撞倒，人車倒地，受有左側血胸、
      腹內幽車破裂及多處擦傷等傷害。
（二）原告受傷住院十一天，其中六天請看護支出一萬二千元。且出院後又因傷休息
      三個多月，無法工作日數總共三個月又十四日，若以月薪四萬元計算，總計薪
      資損失十四萬元。又原告受傷精神上受有痛苦，依法自得請求慰撫金，爰請求
      以四十萬元計算。以上總計五十五萬二千元，應由被告二人負連帶賠償之責。
三、證據：提出診斷證明書、醫藥費收據、病歷表、扣繳憑單、請假證明書、請假卡
    、薪資單、台灣高等法院九十一年度交上易字第六號刑事判決正本等物為證。
乙、被告方面：
一、聲明：請求駁回原告之訴。
二、陳述：原告之薪資損失部分，請求之期間有爭議，因其中有不少日子是請事假、
    年休假，應予扣除。慰撫金部分請求金額過高。且本件原告亦有過失，應適用過
    失相抵原則，被告無庸全額賠償。
丙、本院依職權調取本院刑事庭九十年度交易字第七三號偵審卷。
    理      由
一、原告主張被告乙○○於上述時地因駕車過失致生本件車禍，致原告身體受傷等事
    實，業據提出診斷書、病歷表為證，且為被告所不爭執，復有本院刑事庭九十年
    度交易字第七三號偵審卷影本可佐。而被告乙○○並因過失傷害案件經刑事判決
    有罪確定，亦有原告提出之台灣高等法院九十一年度交上易字第六號刑事判決正
    本附卷足稽。綜上，堪認原告此部分之主張為真實。
二、按不法侵害他人之身體或健康者，對於被害人因此喪失或減少勞動能力或增加生
    活上之需要時，應負損害賠償責任；民法第一百九十三條第一項定有明文。又不
    法侵害他人之身體、健康、名譽、自由、信用、隱私、貞操，或不法侵害其他人
    格法益而情節重大者，被害人雖非財產上之損害，亦得請求賠償相當之金額。其
    名譽被侵害者，並得請求回復名譽之適當處分；同法第一百九十五條第一項亦規
    定甚明。是被告乙○○既因過失不法侵害原告之身體，依上引法條，原告自得請
    求乙○○賠償住院期間所支出之看護費、受傷住院及復健期間無法工作之薪資損
    失及非財產上之損害即精神慰撫金，資就原告請求之各項數額，有無依據分述如
    下：
（一）看護費：原告請求六天之看護費一萬二千元，此為被告所不爭執，且觀之原告
      所受傷勢亦屬必要之支出費用，應予准許。
（二）薪資損失：原告主張其月薪四萬元以上，僅以四萬元計算，其因傷住院十一日
      ，傷後休養三個月餘，合計三個月又十四日無法工作，被告應賠償十四萬元。
      其中關於月薪數額部分，業據提出扣繳憑單、薪資單為證，並為被告所不爭執
      ，自堪認定。至無法工作日數部分，原告提出病歷表、僱主元璋玻璃有限公司
      出具之請假證明書、前述公司九十年度請假卡等物為證。經查原告係受有血胸
      、幽門破裂、擦傷等傷害，住院期間本無法工作，出院後在家休養二個月未上
      班，依其傷勢亦屬必要之復健期間，且有請假證明書可佐，亦可認定為真實。
      至其他自九十年四月十五日起至九十一年二月二十二日間陸續請假之日數，依
      原告之請假卡上之記載，或為年假，或為事假，且對照原告所提之醫藥費收據
      ，並無在上開年假、事假期間到院就診者，原告主張上開日數係因傷請假，已
      屬無據。況原告既自九十年四月一日起開始上班，足認其身體健康業已幾近恢
      復，其後並無勞動能力喪失之情形存在，自不得再向被告請求賠償，被告辯稱
      此部分日數應予扣除，洵有依據，故此部分原告得請求之日數為二個月又十一
      日，經計算後金額為九萬四千六百六十七元。
（三）精神慰撫金：本院斟酌原告所受傷害情形，及車禍時原告之職業為玻璃公司技
      術員，月薪四萬餘元，被告乙○○當時為計程車司機，現為保全公司職員，月
      薪二萬八千元等一切情狀，認原告請求賠償四十萬元，尚屬過高，本件慰撫金
      之數額應以三十萬元為適當。
    綜上，原告所受實際損害經計算後總額為四十萬六千六百六十七元，原告主張應
    為五十五萬二千元，尚有誤會。
三、次按損害之發生或擴大，被害人與有過失者，法院得減輕賠償金額，或免除之；
    民法第二百十七條第一項定有明文。查本件車禍之發生，除被告乙○○迴轉時未
    注意對向車道狀況為肇事主因外，原告超速駕駛途經停車場前未減速慢行，為肇
    事次因，此有台灣省基宜區車輛行車事故鑑定委員會基宜鑑字第九○○二七四號
    鑑定意見書附於上述刑事卷內可稽，即原告於刑事程序中亦自承其當時車速為五
    十公里，已逾四十公里之速限。是被告抗辯本件車禍損害之發生，原告亦與有過
    失，即非無據，可堪採信。本院審酌車禍發生之經過情形，認應由被告乙○○負
    七成之過失責任，原告則自負三成之過失責任，原告得請求之賠償金額亦應按比
    例計算，始稱公允。準此，原告所受之損害僅得向被告乙○○請求七成之數額，
    經計算後為如主所示之金額。至被告裕發交通有限公司為乙○○之僱用人，依民
    法第一百八十八條第一項之規定，應與乙○○連帶負賠償原告之責，無待多言。
四、從而，原告本於侵權行為損害賠償之法律關係提起本訴，請求被告連帶給付二十
    八萬四千六百六十七元及法定遲延利息，即無不合，應予准許；逾此部分之數額
    則難謂有據，應予駁回。
五、原告陳明願供擔保，聲請宣告假執行，於其勝訴部分核無不合，爰酌定相當擔保
    金額准許之；至其餘部分則因訴之駁回而失所依附，應予駁回。
結論：原告之訴為一部有理由，一部無理由，依民事訴訟法第七十九條、第八十五條
第二項、第三百九十條第二項，判決如主文。
中　　　華　　　民　　　國　　九十一　　年　　　六　　　月　　二十八　　日
                                臺灣基隆地方法院民事庭
~B法　　　官　陳鈺林
右為正本係照原本作成
如對本判決上訴，須於判決送達後廿日內向本院提出上訴狀
中　　　華　　　民　　　國　　九十一　　年　　　六　　　月　　 三十　　 日
~B法院書記官　李繼業
